【裁判字號】    92,上易,634
【裁判日期】    920528
【裁判案由】    傷害
【裁判全文】
臺灣高等法院高雄分院刑事判決                    九十二年度上易字第六三四號
      上  訴  人
      即  被  告  丙○○
右上訴人等因傷害案件，不服臺灣高雄地方法院九十一年度易字第四四二八號號中華
民國九十二年三月十三日第一審判決（起訴案號：臺灣高雄地方法院檢察署九十年度
偵字第一五三一六號），提起上訴，本院判決如左：
      主  文
原判決撤銷。
丙○○、丁○○、戊○○共同傷害人之身體，丙○○處拘役伍拾日，丁○○處拘役參
拾日，戊○○處拘役肆拾日，如易科罰金，均以參佰元折算壹日，各緩刑貳年。
      事  實
一、丙○○與甲○○係夫妻，二人感情不甚和睦，丙○○得知乙○○於民國九十年三
    月二十日晚間九時三十分至十時許，至其位於高雄縣岡山鎮○○○路九號住處找
    甲○○，因懷疑其妻甲○○與乙○○有染，即夥同其姐戊○○及其弟丁○○於同
    日晚間十時四十分許趕回住處，在二樓房間內發現乙○○、甲○○均衣著不整（
    乙○○、甲○○妨害婚姻案件，業經臺灣高雄地方法院檢察署檢察官另行起訴）
    ，丙○○、丁○○、戊○○即共同基於傷害之犯意聯絡，責由丙○○、戊○○徒
    手毆打乙○○、甲○○，致乙○○受有頭部外傷併右眼眶瘀腫（三×一公分）、
    左臂挫傷併瘀腫（五‧五×二公分）、右眼眼臉內側擦傷（０‧二×０‧二公分
    ）、頸部挫傷、右膝擦傷（二×二公分），甲○○受有頸部、背部及兩側手臂多
    處挫傷合併瘀腫、右臂四×一‧五公分、三‧五×二公分瘀腫、五×０‧三公分
    擦傷、左臂四×二公分、七×二‧五公分瘀腫、十×三公分、六×０‧二公分擦
    傷、背部五×０‧五公分擦傷等傷害。
二、案經被害人乙○○、甲○○訴由高雄縣警察局岡山分局報請臺灣高雄地方法院檢
    察署檢察官偵查起訴。
      理  由
一、訊據上訴人即被告丙○○、丁○○、戊○○矢口否認有右揭傷害犯行，均辯稱：
    當天我們係去捉姦，僅有攜帶相機拍照存證，從頭到底均未動手打人等語。
二、經查：
（一）右揭傷害犯行，除據告訴人乙○○、甲○○分別於警訊及原審審理時指訴綦詳
      外（見警訊卷第八頁至第十二頁、原審卷第四十三頁、第四十四頁），復有其
      二人提出之國軍岡山醫院附設民眾診療服務處出具之診斷證明書各一紙附於警
      訊卷第十八頁、第十九頁可憑，且被告丁○○、丙○○於警訊時亦供陳：曾與
      乙○○發生拉扯、曾見丁○○與乙○○拉扯等語（見警訊卷第十五頁、第十三
      頁）。
（二）另證人即丙○○及甲○○之女鄭筱薇、鄭婉容、鄭婷均證述：當天晚上我們在
      客廳，有聽到樓上吵架的聲音等語屬實（見原審卷第五十一頁至五十四頁），
      且證人鄭筱薇、鄭婉容、鄭婷等三人因在一樓客廳看電視，沒有到二樓，而本
      件發生拉扯之地點係在二樓，因此證人鄭筱薇、鄭婉容、鄭婷三人未看見被告
      等三人打告訴人乙○○、甲○○之情形，乃理所當然，並不得以此作為有利於
      被告等三人之證據。
（三）告訴人乙○○、甲○○先後指訴被毆打之情形雖不盡相同，但當時場面混亂，
      且人又多，因此究竟由何人動手毆打？毆打何部分？及其先後順序如何，難免
      有些混淆，但告訴人等之傷勢確實是由被告等三人所造成的，則無疑義，參酌
      告訴人等提出傷單載明傷勢除有拉扯所生之擦傷外，尚有徒手毆打所致之瘀腫
      等傷勢（詳前開診斷證明書），且被告等亦坦承有與告訴人等發生拉扯，故被
      告等前揭辯解，自不足採。
（四）綜上所述，本院認為被告等三人因見其丙○○之妻甲○○與乙○○共處一室，
      且衣衫不整，甚為憤怒，被告三人遂基於共同傷害之犯意聯絡，並由被告丙○○、戊○○共同出手毆打告訴人乙○○、甲○○等情，應可確定。從而本件事
      證明確，被告等三人共同傷害犯行，均堪認定。
三、核被告丙○○、丁○○、戊○○所為，均係犯刑法第二百七十七條第一項之傷害
    罪。被告等三人就上開傷害犯行，彼此間互有犯意聯絡及行為分擔，均為共同正
    犯。又被告三人共同同時毆打告訴人乙○○、甲○○成傷之行為，均為一行為同
    時觸犯二罪名，為想像競合犯，應從一重處斷。
四、原審以被告等罪證明確，因予論罪科刑，固非無見；惟查：(一)公訴人並未起訴被
    告等應成立連續犯，原審竟論以連續犯，然對此亦未加以敘明其依據，尚有未洽
    。(二)被告等事後已於九十二年四月十八日與告訴人和解，有和解書一份附於本院
    卷第三十七頁至第三十九頁可憑，原審對此亦未及審酌，亦有未洽。被告等上訴
    意旨，均仍執前詞，否認犯罪，指摘原判決不當，雖均無理由，然原判決既有上
    開可議之處，自屬無可維持，應由本院將原判決予以撤銷改判。爰審酌被告三人
    與告訴人甲○○之配偶、叔、姑關係、犯罪動機係因懷疑甲○○與人通姦，所涉
    犯罪情節尚屬輕微及卷載其等以往品行資料與犯罪後之態度等一切情狀，分別量
    處被告丙○○拘役五十日，被告丁○○拘役三十日，被告戊○○拘役四十日，並
    均諭知如易科罰金之折算標準。查被告等三人未曾受有期徒刑以上刑之宣告，有
    卷內前科表可查，且被告等已與告訴人和解，有和解書一份附於本院卷可考，被
    告等經此偵、審程序教訓，均應知警惕諒無再犯之虞，本院認所宣告之刑，均以
    暫不執行為適當，併各諭知緩刑二年，以勵自新。
據上論斷，應依刑事訴訟法第三百六十九條第一項前段、第三百六十四條、第二百九
十九條第一項前段，刑法第二百七十七條第一項、第二十八條、第五十五條、第四十
一條第一項前段、第七十四條第一款，罰金罰鍰提高標準條例第一條前段、第二條，
判決如主文。
本案經檢察官方娜蓉到庭執行職務。
中      華      民      國    九十二    年      五      月    二十八    日
                              臺灣高等法院高雄分院刑事第二庭
                                  審判長法官  林正雄
                                        法官  張意聰
                                        法官  黃壽燕
右正本證明與原本無異。
不得上訴。
                                  法院書記官  黃富美
中    華    民    國      九十二      年      五      月    二十八    日
附錄本判決論罪科刑法條：
刑法第二百七十七條第一項
  傷害人之身體或健康者，處三年以下有期徒刑、拘役或一千元以下罰金。


司法院資訊處製作；財團法人民間司法改革基金會備份。
